臺灣高等法院刑事裁定
                                     108年度聲字第3676號
聲  請  人  臺灣高等檢察署檢察官
受  刑  人  陳志明



上列聲請人因受刑人數罪併罰有二裁判以上，聲請定其應執行之
刑（聲請案號：臺灣高等檢察署108年度執聲字第1758號），本
院裁定如下：
    主  文
陳志明犯如附表所示各罪所處之刑，應執行有期徒刑伍年。
    理  由
一、聲請意旨略以：受刑人陳志明（下稱受刑人）因違反竊盜等
    數罪，先後經判決確定如附表（按檢察官聲請書附表，將桃
    園地院107年度審易字第1718號竊盜罪之編號誤為「9」，應
    更正為「10」；將新北地院107年度審易字第1459號竊盜罪
    之編號誤為「10」，應更正為「11」；編號12之罪其最後事
    實審判決日期誤為「107年11月29日」，應更正為「107年11
    月28日」；編號22之罪其犯罪日期誤為「107年1月14日」，
    應更正為「107年1月16日3時許」、其最後事實審判決日期
    誤為「107年12月10日」，應更正為「107年9月18日」；編
    號23新北地院107年度簡字第5915號之施用第二級毒品罪最
    後事實審判決日期誤為「107年12月10日」，應更正為「107
    年9月18日」；其編號23新北地院107年度審易字第2591號竊
    盜罪之編號應更正為「24」；編號24之罪其編號應更正為「
    25」；編號25之罪其編號應更正為「26」；編號26之罪其編
    號應更正為「27」；編號27之罪其編號應更正為「28」，均
    如本裁定附表所示），依刑法第53條、第51條第5款規定，
    應定其應執行之刑，爰依刑事訴訟法第477條第1項聲請裁定
    等語。
二、裁判確定前犯數罪者，併合處罰之；數罪併罰有二裁判以上
    者，依第51條之規定，定其應執行之刑；宣告多數有期徒刑
    者，於各刑中之最長期以上，各刑合併之刑期以下，定其刑
    期，但不得逾30年。刑法第50條第1項前段、第53條及第51
    條第5款分別定有明文。
三、經查：本件受刑人於附表所示時間犯如附表各編號所示之罪
    ，經附表所示法院分別判處如各編號所示之刑，均經確定在
    案。附表編號2至28所示之罪，犯罪時間在附表編號1所示之
    罪判決確定（民國107年4月27日）前所犯，且本件聲請定應
    執行刑之犯罪事實最後判決法院為本院等情，有各該判決書
    及本院被告前案紀錄表附卷可稽，是上開犯罪乃於裁判確定
    前所犯之數罪。而附表編號1至8、12、14至24、27至28之罪
    屬得易科罰金之罪，其餘編號之罪則均不得易科罰金，惟受
    刑人已依刑法第50條第2項規定請求檢察官為本件聲請，有
    受刑人簽名之聲請定刑切結書在卷可參（本院卷第7至8頁）
    ，檢察官基此向本院聲請定其應執行之刑，本院審核認聲請
    為適當，應予准許。
四、數罪併罰之定應執行之刑，係出於刑罰經濟與責罰相當之考
    量，並非予以犯罪行為人或受刑人不當之利益，為一種特別
    的量刑過程，相較於刑法第57條所定科刑時應審酌之事項係
    對一般犯罪行為之裁量，定應執行刑之宣告，乃對犯罪行為
    人本身及所犯各罪之總檢視，除應考量行為人所犯數罪反應
    出之人格特性，並應權衡審酌行為人之責任與整體刑法目的
    ，包含各別刑罰規範之目的、輕重罪間體系之平衡、整體犯
    罪非難評價、各行為彼此間之偶發性、與被告前科之關聯性
    、各行為所侵害法益之專屬性或同一性、數罪對法益侵害之
    加重效應、罪數所反映之被告人格特性與犯罪傾向、社會對
    特定犯罪例如一再殺人或販毒行為處罰之期待等因素，在量
    刑權之法律拘束性原則下，依刑法第51條第5款之規定，採
    限制加重原則，以宣告各刑中之最長期為下限，各刑合併之
    刑期為上限，但最長不得逾30年，資為量刑自由裁量權之外
    部界限，並應受法秩序理念規範之比例原則、平等原則、責
    罰相當原則、重複評價禁止原則等自由裁量權之內部抽象價
    值要求界限之支配。執行刑之酌定，應綜合考量行為人之人
    格及各罪間之關係，審酌各罪間之關係時，則應綜合考量數
    罪侵害法益之異同、對侵害法益之加重效應及時間、空間之
    密接程度，各罪間之獨立程度較高者，法院宜酌定較高之執
    行刑，但仍宜注意維持輕重罪間刑罰體系之平衡。
五、本院審酌受刑人所犯如附表編號1至8、10、11、14至21、24
    、25、27及28所示之罪均為竊盜罪，各係侵害不同被害人法
    益，然其犯罪時間尚屬集中，顯見係某一時期反覆而為，另
    附表編號9、12、13、22、23所示之罪均係施用第二級毒品
    罪，各罪犯罪時間尚有間隔，且施用毒品行為多屬心理依賴
    成癮所致，應予以考量，附表編號26之恐嚇取財罪則與其他
    罪並無關連性，並綜合斟酌行為人之人格、本件對全體犯罪
    應予之整體非難評價程度，暨前述各罪定應執行刑之外部界
    限（各宣告刑中刑期最長之有期徒刑8月以上，各刑合併之
    刑期即有期徒刑10年2月以下）及不利益變更禁止原則（編
    號4至8所示之罪，前經臺灣新北地方法院107年度簡字第323
    8號判決定應執行有期徒刑1年，編號22至23所示之罪前經同
    法院107年度簡字第5915號判決定應執行有期徒刑9月，加計
    未曾定刑之其他各罪，總和為有期徒刑9年6月）等應遵守之
    內部界限，定其應執行之刑如主文所示。
據上論斷，應依刑事訴訟法第477條第1項，刑法第50條第2項、
第53條、第51條第5款，裁定如主文。
中　　華　　民　　國　 108　　年　　11　　月　　28　　日
                  刑事第九庭審判長法　官　潘翠雪
                                  法　官  陳俞婷
                                  法　官  林庚棟
以上正本證明與原本無異。
不得抗告。
                                  書記官  彭威翔
中　　華　　民　　國　 108　　年　　11　　月　　29　　日

附表：
編     號  1 2 3 罪     名       竊盜       竊盜       竊盜 宣  告  刑   有期徒刑3月 有期徒刑3月 有期徒刑4月 犯 罪 日 期  106年12月16日13時 107年1月4日18時、19時 107年2月17日15時55分 偵查(自訴)機關年  度  案  號  新北地檢107年度偵字第795號 新北地檢107年度速偵字第246號 新北地檢107年度速偵字第524號  最  後  事實審 法  院     新北地院     新北地院     新北地院  案  號 107年度簡字第1255號 107年度簡字第1046號 107年度簡字第1662號  判  決日  期 107年3月19日 107年2月23日 107年3月26日   確定   判決 法  院     新北地院      新北地院     新北地院  案  號 107年度簡字第1255號 107年度簡字第1046號 107年度簡字第1662號  判決確定日期 107年4月27日 107年5月15日 107年5月1日 是否為得易科罰金之案件        是       是       是 備      註  新北地檢107年度執字第7576號 新北地檢107年度執字第8744號 新北地檢107年度執字第8799號 




編     號  4 5 6 罪     名       竊盜      竊盜      竊盜 宣  告  刑  有期徒刑4月 有期徒刑4月 有期徒刑4月 犯 罪 日 期  106年12月25日16時25分 107年1月16日1時50分 107年2月9日5時13分 偵查(自訴)機關年  度  案  號  新北地檢107年度偵字第7243號 新北地檢107年度偵字第7243號 新北地檢107年度偵字第7243號  最  後  事實審 法  院     新北地院     新北地院     新北地院  案  號 107年度簡字第3238號 107年度簡字第3238號 107年度簡字第3238號  判  決日  期 107年5月23日 107年5月23日 107年5月23日   確定   判決 法  院     新北地院    新北地院    新北地院  案  號 107年度簡字第3238號 107年度簡字第3238號 107年度簡字第3238號  判決確定日期 107年6月26日 107年6月26日 107年6月26日 是否為得易科罰金之案件        是       是       是 備      註  新北地檢107年度執字第11794號（編號4-8經新北地院107年度簡字第3238號定應執行有期徒刑1年）   



編     號  7 8 9 罪     名       竊盜      竊盜 毒品危害防制條例 宣  告  刑  有期徒刑3月 有期徒刑3月 有期徒刑7月 犯 罪 日 期  107年1月16日1時許 107年2月9日6時20分 106年10月30日某時許 偵查(自訴)機關年  度  案  號  新北地檢107年度偵字第7243號 新北地檢107年度偵字第7243號 新北地檢106年度毒偵字第10665號  最  後  事實審 法  院     新北地院     新北地院     新北地院  案  號 107年度簡字第3238號 107年度簡字第3238號 107年度審易字第319號  判  決日  期 107年5月23日 107年5月23日 107年5月24日   確定   判決 法  院     新北地院     新北地院     新北地院  案  號 107年度簡字第3238號 107年度簡字第3238號 107年度審易字第319號  判決確定日期 107年6月26日 107年6月26日 107年6月12日 是否為得易科罰金之案件        是       是        否 備      註  新北地檢107年度執字第11794號（編號4-8經新北地院107年度簡字第3238號定應執行有期徒刑1年）  新北地檢107年度執字第12801號 



編     號  10 11 12 罪     名       竊盜      竊盜 毒品危害防制條例 宣  告  刑  有期徒刑8月 有期徒刑7月 有期徒刑5月 犯 罪 日 期  107年1月21日5時許 107年1月20日11時36分 107年2月7日某時 偵查(自訴)機關年  度  案  號  桃園地檢107年度偵字第11224號 新北地檢107年度偵字第8277號 新北地檢107年度偵字第3141號  最  後  事實審 法  院     桃園地院     新北地院     新北地院  案  號 107年度審易字第1718號 107年度審易字第1459號 107年度審易字第2612號  判  決日  期 107年10月19日 107年7月19日 107年11月28日   確定   判決 法  院     桃園地院     新北地院     新北地院  案  號 107年度審易字第1718號 107年度審易字第1459號 107年度審易字第2612號  判決確定日期 107年11月15日 107年8月21日 107年12月23日 是否為得易科罰金之案件        否       否       是 備      註  桃園地檢107年度執字第16718號 新北地檢107年度執字第16108號 新北地檢108年度執字第2321號 




編     號  13 14 15 罪     名  毒品危害防制條例      竊盜      竊盜 宣  告  刑  有期徒刑7月 有期徒刑4月 有期徒刑2月 犯 罪 日 期  107年2月23日20時 107年2月23日19時10分 107年2月11日4時30分 偵查(自訴)機關年  度  案  號  新北地檢107年度毒偵字第2063號 新北地檢107年度偵字第6483號 新北地檢107年度偵字第6483號  最  後  事實審 法  院     新北地院     新北地院     新北地院  案  號 107年度審易字第2490號 107年度易字第256號 107年度易字第256號  判  決日  期 107年10月25日 107年6月15日 107年6月15日   確定   判決 法  院     新北地院     新北地院     新北地院  案  號 107年度審易字第2490號 107年度易字第256號 107年度易字第256號  判決確定日期 107年11月20日 107年12月6日 107年12月6日 是否為得易科罰金之案件        否       是       是 備      註  新北地檢108年度執字第3331號 新北地檢108年度執字第3870號 新北地檢108年度執字第3870號 




編     號  16 17 18 罪     名       竊盜      竊盜      竊盜 宣  告  刑  有期徒刑3月 有期徒刑3月 有期徒刑3月 犯 罪 日 期  107年1月8日3時41分 107年2月22日3時 107年2月22日16時35分 偵查(自訴)機關年  度  案  號  新北地檢107年度偵字第6483號 新北地檢107年度偵字第6483號 新北地檢107年度偵字第6483號  最  後  事實審 法  院     新北地院     新北地院     新北地院  案  號 107年度易字第256號 107年度易字第256號 107年度易字第256號  判  決日  期 107年6月15日 107年6月15日 107年6月15日   確定   判決 法  院     新北地院     新北地院     新北地院  案  號 107年度易字第256號 107年度易字第256號 107年度易字第256號  判決確定日期 107年12月6日 107年12月6日 107年12月6日 是否為得易科罰金之案件        是       是       是 備      註  新北地檢108年度執字第3870號 新北地檢108年度執字第3870號 新北地檢108年度執字第3870號 




編     號  19 20 21 罪     名       竊盜      竊盜      竊盜 宣  告  刑  有期徒刑3月 有期徒刑3月 有期徒刑3月 犯 罪 日 期  107年2月24日23時35分 107年2月25日16時 107年2月25日19時10分 偵查(自訴)機關年  度  案  號  新北地檢107年度偵字第6483號 新北地檢107年度偵字第6483號 新北地檢107年度偵字第6483號  最  後  事實審 法  院     新北地院     新北地院     新北地院  案  號 107年度易字第256號 107年度易字第256號 107年度易字第256號  判  決日  期 107年6月15日 107年6月15日 107年6月15日   確定   判決 法  院     新北地院    新北地院     新北地院  案  號 107年度易字第256號 107年度易字第256號 107年度易字第256號  判決確定日期 107年12月6日 107年12月6日 107年12月6日 是否為得易科罰金之案件        是       是       是 備      註  新北地檢108年度執字第3870號 新北地檢108年度執字第3870號 新北地檢108年度執字第3870號 




編     號  22 23 24 罪     名  毒品危害防制條例 毒品危害防制條例      竊盜 宣  告  刑  有期徒刑5月 有期徒刑6月 有期徒刑4月 犯 罪 日 期  107年1月16日3時許 107年2月18日10時許 106年12月15日18時許 偵查(自訴)機關年  度  案  號  新北地檢107年度偵字第4137號 新北地檢107年度毒偵字第4137號 新北地檢107年度偵字第17066號  最  後  事實審 法  院     新北地院     新北地院     新北地院  案  號 107年度簡字第5915號 107年度簡字第5915號 107年度審易字第2591號  判  決日  期 107年9月18日 107年9月18日 107年11月15日   確定   判決 法  院     新北地院     新北地院    新北地院  案  號 107年度簡字第5915號 107年度簡字第5915號 107年度審易字第2591號  判決確定日期 107年12月7日 107年12月7日 108年1月3日 是否為得易科罰金之案件        是       是       是 備      註  新北地檢108年度執字第5439號（編號22-23經新北地院107年度簡字第5915號定應執行有期徒刑9月）  新北地檢108年度執字第795號 


編     號  25 26 27 罪     名       竊盜 恐嚇取財得利      竊盜 宣  告  刑  有期徒刑7月 有期徒刑8月 有期徒刑3月 犯 罪 日 期  107年2月22日23時15分許 106年12月19日14時20分 107年2月23日19時10分 偵查(自訴)機關年  度  案  號  新北地檢107年度偵字第17066號 新北地檢107年度偵字第5831號 新北地檢107年度偵字第6483號  最  後  事實審 法  院    新北地院     臺灣高院     臺灣高院  案  號 107年度審易字第2591號 107年度上易字第2285號 107年度上易字第1807號  判  決日  期 107年11月15日 108年1月22日 108年2月12日   確定   判決 法  院     新北地院     臺灣高院     臺灣高院  案  號 107年度審易字第2591號 107年度上易字第2285號 107年度上易字第1807號  判決確定日期 108年1月3日 108年1月22日 108年2月12日 是否為得易科罰金之案件        否       否       是 備      註  新北地檢108年度執字第796號 新北地檢108年度執字第3625號 新北地檢108年度執字第3869號 




編     號  28   罪     名       竊盜   宣  告  刑  有期徒刑3月   犯 罪 日 期  107年2月25日19時10分   偵查(自訴)機關年  度  案  號  新北地檢107年度偵字第6483號    最  後  事實審 法  院     臺灣高院    案  號 107年度上易字第1807號    判  決日  期 108年2月12日     確定   判決 法  院     臺灣高院    案  號 107年度上易字第1807號    判決確定日期 108年2月12日   是否為得易科罰金之案件        是   備      註  新北地檢108年度執字第3869號